臺灣臺北地方法院刑事判決　　　　　　　 94年度訴字第811號
公　訴　人　臺灣臺北地方法院檢察署檢察官
被　　　告　甲○○
上列被告因違反槍砲彈藥刀械管制條例案件經檢察官提起公訴（
94年度偵字第8018號），經本院訊問後，被告就犯罪事實為有罪
之陳述，本院裁定改用簡式審判程序，並判決如下：
    主  文
甲○○未經許可，寄藏可發射子彈具有殺傷力之改造玩具手槍，
處有期徒刑壹年貳月，併科罰金新臺幣陸萬元，罰金部分如易服
勞役，以參佰元即新臺幣玖佰元折算壹日。扣案之仿CLOCK廠半
自動手槍製造之可發射子彈具有殺傷力之改造玩具手槍壹支（槍
枝管制編號：0000000000，含彈匣壹個）、子彈壹顆沒收。
    事  實
一、甲○○明知其友人姓名年籍不詳，綽號「阿山」之成年男子
    所持有之仿CLOCK廠半自動手槍製造之改造玩具手槍壹支（
    槍枝管制編號：0000000000，含彈匣一個）、子彈二顆，（
    直徑約八點九ｍｍ金屬彈頭，鑑定時因試射而滅失一顆），
    均係具殺傷力，而為槍砲彈藥刀械管制條例所列管之槍、彈
    ，非經中央主管機關許可，不得為他人寄藏、持有。竟於民
    國九十三年十月間某日，在臺北市○○○路○段一一九號地
    下室的天行網路咖啡店內，基於寄藏槍枝及子彈之犯意，向
    「阿山」收受上開改造之手槍、子彈，並將之保管、藏放在
    該店之第十六號置物箱裡。嗣於同年十一月九日晚上八時五
    十分許，為警據報至上址咖啡店的置物箱內搜索，而查獲上
    開改造之玩具手槍及子彈等物。
二、案經臺北市政府警察局中正第二分局移送臺灣臺北地方法院
    檢察署檢察官偵查起訴。
    理  由
壹、程序部分：
一、按除被告所犯為死刑、無期徒刑、最輕本刑為三年以上有期
    徒刑之罪或高等法院管轄第一審案件者外，於準備程序進行
    中，被告先就被訴事實為有罪之陳述時，審判長得告知被告
    簡式審判程序之旨，並聽取當事人、代理人、辯護人及輔佐
    人之意見後，裁定進行簡式審判程序，刑事訴訟法第二百七
    十三條之一定有明文，本件被告甲○○被訴違反槍砲彈藥刀
    械管制條例案件，經本院訊問被告後，被告為有罪陳述，且
    所犯非死刑、無期徒刑、最輕本刑為三年以上有期徒刑之罪
    或高等法院管轄第一審案件，經踐行上開程序後，由合議庭
    裁定由獨任法官改依簡式審判程序審理。
貳、實體部分：
一、右揭犯罪事實，業據被告甲○○坦承不諱，被告持有上開改
    造之槍、彈等物，經警查獲一節，並有臺北市政府警察局中
    正第二分局搜索扣押筆錄（參核退字第六八三一號卷第十七
    至十九頁）、槍、彈照片一張（參同上卷第二十頁）、起出
    被告藏放於天行網路咖啡店內第十六號置物櫃內之槍、彈過
    程之照片八張（參偵卷第二十三至二十六頁）在卷可稽。此
    外，並有上開改造之槍枝一枝、彈匣一個、土造子彈二顆等
    物扣案可資佐證。又扣案之槍砲及子彈經內政部警政署刑事
    警察局鑑定之結果，改造之手槍具有殺傷力，扣案之二顆土
    造子彈，均有殺傷力，復有該局九十三年十一月十八日刑鑑
    字第0930225559號槍彈鑑定書附卷可稽（參偵字第八○一八
    號卷第五至七頁）。是堪信被告之自白與事實相符，可以採
    信。本件被告未經許可，為他人寄藏有可發射子具有殺傷力
    改造之槍枝及具有殺傷力之土造子彈之犯行，事證明確，洵
    堪認定。
二、被告行為後，槍砲彈藥刀械管制條例於九十四年一月二十六
    日經總統華總一義字第○九四○○○一○一○一號令修正公
    布，於同年月二十八日生效。該法修正後，原槍砲彈藥刀械
    管制條例第十一條有關持有、寄藏槍砲罪之規定業經刪除，
    而另訂於修正後槍砲彈藥刀械管制條例第八條第四項: 「未
    經許可，持有、寄藏或意圖販賣而陳列第一項所列槍枝者 (
    含其他可發射子彈具有殺傷力之各式槍砲)，處三年以上十
    年以下有期徒刑，併科新臺幣七百萬元以下罰金。」，依刑
    法第二條第一項但書規定，新舊法整體比較結果，以舊法第
    十一條第四項「未經許可，持有、寄藏或意圖販賣而陳列第
    一項所列槍砲者，處一年以上七年以下有期徒刑，併科罰金
    七百萬元以下罰金。」之規定有利於被告，自應適用修正前
    之槍砲彈藥刀械管制條例處斷。核被告所為，係犯修正前槍
    砲彈藥刀械管制條例第十一條第四項未經許可寄藏可發射子
    彈具有殺傷力之槍枝罪及同條例第十二條第四項之未經許可
    寄藏子彈罪。而寄藏槍彈係受人委託代為保管，其保管之本
    身所為之持有，係寄藏之當然結果，故不另就持有予以論罪
    （最高法院七十四年台上字第三四００號判例意旨參照）。
    又被告同時寄藏具有殺傷力之改造手槍及子彈之行為，係一
    行為同時觸犯數罪名之想像競合犯，應從一重之寄藏可發射
    子彈具有殺傷力之改造手槍一罪論處。本件公訴人起訴時認
    被告所為係犯同條未經許可持有可發射子彈具有殺傷力之槍
    枝罪及未經許可持有子彈罪，嗣經蒞庭檢察官變更為上開罪
    名，附此敘明。爰審酌被告被告未經許可，為他人寄藏具高
    度危險性之改造手槍及子彈，危害社會治安甚鉅，惟犯罪後
    坦承犯行，態度良好及其犯罪之手段、動機等一切情狀量處
    如主文所示之刑，並就罰金部分諭知易服勞役之折算標準。
    扣案之仿CLOCK廠半自動手槍製造之可發射子彈具有殺傷力
    之改造玩具手槍一支（槍枝管制編號：0000000000，含彈匣
    一個）、子彈一顆均為違禁物，不問屬犯人否，併依刑法第
    三十八條第一項第一款之規定宣告沒收。另扣案原具有殺傷
    力之改造子彈一顆，因內政部警政署刑事警察局於鑑驗過程
    中，已實際試射擊發，已非可供槍枝使用具有殺傷力之子彈
    ，不屬違禁物，無由依刑法第三十八條第一項第一款規定諭
    知沒收，附此敘明。
據上論斷，應依刑事訴訟法第二百七十三條之一第一項、第二百
九十九條第一項前段，修正前槍砲彈藥刀械管制條例第十一條第
四項、第十二條第四項，刑法第二條第一項但書、第十一條前段
、第五十五條、第四十二條第二項、第三十八條第一項第一款，
罰金罰鍰提高標準條例第二條，現行法規所定貨幣折算新台幣條
例第二條，判決如主文。
本案經檢察官張志全到庭執行職務。
中　　華　　民　　國　　94　　年　　12　　月　　29　　日
                  刑事第四庭  法  官  李桂英
以上正本證明與原本無異。
如不服本判決，應於判決送達後十日內，向本院提出上訴狀。
　　　　　　　　　　　　　　　書記官　黃鈴容
中　　華　　民　　國　　94　　年　　12　　月　　29　　日
附錄本案論罪科刑法條全文：
修正前槍砲彈藥刀械管制條例第11條第4 項
未經許可，持有、寄藏或意圖販賣而陳列第一項所列槍砲者，處
一年以上七年以下有期徒刑，併科新台幣七百萬元以下罰金。
修正前槍砲彈藥刀械管制條例第12條第4 項
未經許可，持有、寄藏或意圖販賣而陳列子彈者，處五年以下有
期徒刑，併科新台幣三百萬元以下罰金。
